# 求助陈版，内部交易亏损递延所得税怎么抵消？

提问人：忘界 时间：2019-12-18 08:05:25
B 公司和C 公司都是 A公司的子公司，B 向 C 出售一批存货，成本 570万，售价 440 万，C 和最终客户的合同价是 520 万，B 公司税率15%，C公司税率 25%，这个递延所得税要怎么做啊？

回答人：chenyiwei
在合并报表层面，在抵销内部收入和成本之后，该项存货应体现为成本 570万元和减值准备 50 万元（=570-520），由此导致合并报表层面存在可抵扣暂时性差异 50 万元. 在 C 公司有足够多的未来应纳税所得额的前提下，合并报表层面应根据 C 公司的适用税率 25% 计量相关的递延所得税资产。
抵销分录为：（不考虑少数股权影响）
1 、借：营业收入 440 ，借：存货 80 （=520-440），借：资产减值损失 50 ，贷：营业成本 570
2 、借：递延所得税资产 12.5，贷：所得税费用——递延所得税费用 12.5（=50*25%）
5308 、是否应按年将承租方的种植的最后要移交给 A 公司的珍贵杉木通过评估确认为收入目录